臺灣板橋地方法院刑事判決　　　　　　　94年度易字第1066號
公　訴　人　臺灣板橋地方法院檢察署檢察官
被　　　告　甲○○
選任辯護人　舒建中　律師
上列被告因違反商標法案件，經檢察官提起公訴（九十四年度偵
字第一一二七四號），被告於本院準備程序進行中就被訴事實為
有罪之陳述，經本院合議庭裁定由受命法官獨任進行簡式審判程
序，判決如下：
    主  文
甲○○連續明知為未得商標權人同意，於同一商品使用相同之註
冊商標之商品而販賣，累犯，處有期徒刑柒月。扣案如附表二所
示之物均沒收之。
    事  實
一、甲○○前於民國八十九年間，因違反商標法案件，經臺灣臺
    北地方法院以八十九年度簡字第一五八號判處有期徒刑四月
    確定，於八十九年十二月二十六日易科罰金執行完畢；於九
    十年間，又因違反商標法案件，經臺灣士林地方法院以九十
    年度簡字第三０號判處有期徒刑六月確定，於九十年七月十
    六日易科罰金執行完畢；於九十二年間，再因違反商標法案
    件，經臺灣士林地方法院以九十二年度簡字第四三五號判處
    有期徒刑六月，併科罰金新臺幣（下同）十萬元確定，於九
    十三年六月二十九日執行完畢。詎猶不知悛悔，明知如附表
    一所示之「ＬＥＳＰＯＲＴＳＡＣ」及圖之商標圖樣，係美
    商史波薩公司向前經濟部中央標準局（現改制為經濟部智慧
    財產局）申請核准註冊，取得商標專用權，指定使用於書包
    、公事包、手提箱、手提袋、旅行袋、皮夾等商品，專用期
    間至九十九年十一月十五日止，未經商標專用權人之同意或
    授權，不得於同一商品使用相同之商標圖樣，亦不得販賣之
    。且明知大陸廣州市白雲皮具行所販賣之使用如附表一所示
    商標圖樣之手提包，均為未經美商史波薩公司授權使用之仿
    冒商品，竟仍意圖營利，基於販賣仿冒商標商品之概括犯意
    ，於九十四年六月中旬，以每個手提包五十元至一百五十元
    不等之價格，自上開白雲皮具行購入使用如附表一所示商標
    圖樣之手提包約二百五十個及拉鍊頭一包、塑膠袋五大袋，
    並將之放置於隨身行李箱中運回臺灣地區，復自上開時間起
    ，以車號ＲＸ—二一五六號自小客車載運至臺北地區各捷運
    站，以每個手提包二百九十元之價格，連續販賣予不特定人
    賺取差價牟利，已售出近一百個。嗣於九十四年六月三十日
    下午一時三十分許，為警在臺北縣蘆洲市○○街一三一巷八
    號一樓查獲，並在上址扣得使用如附表一所示商標圖樣之手
    提包五十四個、塑膠手提袋一萬一千五百個、生產製造樣版
    目錄八張、拉鍊頭二百零八個、進出貨單一本、電腦主機一
    台、電腦螢幕一個，復另於車號ＲＸ—二一五六號自小客車
    上起出使用如附表一所示商標圖樣之手提包五十二個、塑膠
    手提袋二百個。
二、案經美商史波薩公司訴由臺北縣政府警察局報請臺灣板橋地
    方法院檢察署檢察官偵查起訴。本院於準備程序進行中，被
    告就被訴事實為有罪之陳述，經告知被告簡式審判程序之旨
    ，並聽取當事人之意見後，裁定進行簡式審判程序。
    理  由
一、上揭犯罪事實，業經被告甲○○於本院準備程序及審理中坦
    承不諱，核與告訴人代理人乙○○於警詢中之指述情節相符
    ，並有使用如附表一所示商標圖樣之手提包共一百零六個、
    塑膠手提袋一萬一千七百個、拉鍊頭二百零八個、進出貨單
    一本、生產製造樣版目錄八張、電腦主機一台、電腦螢幕一
    個扣案可資佐證及真仿品鑑定書、經濟部中央標準局註冊號
    數第一四三七八六號、第一四三七八七號商標註冊證各一紙
    、經濟部智慧財產局商標資料檢索服務列印畫面一紙、照片
    二十二張附卷可稽足認被告之自白與事實相符，洵堪採為認
    定事實之依據。本件事證明確，被告犯行，應堪認定。
二、核被告甲○○所為，係犯商標法第八十二條之販賣仿冒商標
    商品罪；其販賣仿冒商品前後之陳列行為，為販賣之高度行
    為所吸收，不另論罪。又被告先後多次販賣行為，時間緊接
    ，所犯係構成要件相同之罪，顯係基於概括犯意反覆為之，
    為連續犯，應依刑法第五十六條之規定論以一罪，並加重其
    刑。又被告前於八十九年間，因違反商標法案件，經臺灣臺
    北地方法院以八十九年度簡字第一五八號判處有期徒刑四月
    確定，於八十九年十二月二十六日易科罰金執行完畢；於九
    十年間，又因違反商標法案件，經臺灣士林地方法院以九十
    年度簡字第三０號判處有期徒刑六月確定，於九十年七月十
    六日易科罰金執行完畢；於九十二年間，再因違反商標法案
    件，經臺灣士林地方法院以九十二年度簡字第四三五號判處
    有期徒刑六月，併科罰金十萬元確定，於九十三年六月二十
    九日執行完畢，有臺灣高等法院被告前案紀錄表一份附卷可
    佐，其受有期徒刑之執行完畢後，五年內再犯本件最重本刑
    為有期徒刑以上之罪，為累犯，應依刑法第四十七條之規定
    加重其刑。又被告同時有二種以上之刑之加重事由，應依刑
    法第七十條之規定遞加重之。爰審酌被告販賣仿冒商品，非
    僅損及商標權人，亦破壞我國保護智慧財產權之國際形象，
    且其自八十九年間起，已有三次因違反商標法案件經法院判
    刑確定之紀錄，竟猶再為本件犯行，漠視法紀，實不宜輕縱
    ，兼衡其犯罪之動機在於轉賣圖利、手段、方式及所販賣之
    仿冒品數量非大，暨犯罪後坦承犯行之態度等一切情狀，量
    處如主文所示之刑，以示懲儆。扣案如附表二編號一所示之
    物，係被告犯商標法第八十二條之罪所販賣之仿冒商品，依
    同法第八十三條規定，不問屬於犯人與否，均應併予宣告沒
    收之；而扣案如附表二編號四至七所示之物，均係被告所有
    ，供本件犯罪所用之物，如附表二編號二至三所示之物，均
    係被告所有，供本件犯罪預備之物，已經被告供承在卷，均
    應依刑法第三十八條第一項第二款併予宣告沒收之。
據上論斷，應依刑事訴訟法第二百七十三條之一第一項、第二百
九十九條第一項前段，商標法第八十二條、第八十三條，刑法第
十一條、第五十六條、第四十七條、第三十八條第一項第二款，
判決如主文。
本案經檢察官黃怡華到庭執行職務。
中　　華　　民　　國　九十四　年　　九　　月　三十　　日
                  刑事第十九庭  法　官    曾淑娟
附表一：
~F0
~T32
┌──┬─────────┬──────┬─────┬──────┬─────┐
│編號│商標圖樣          │商標權人    │註冊號數  │指定使用商品│專用期間  │
├──┼─────────┼──────┼─────┼──────┼─────┤
│一  │LE SPORTSAC       │美商史波薩公│一四三七八│書包、公事包│至九十九年│
│    │                  │司          │六        │、手提箱、手│十一月十五│
│    │                  │            │          │提袋、旅行袋│日止      │
│    │                  │            │          │、皮夾      │          │
├──┼─────────┼──────┼─────┼──────┼─────┤
│二  │                  │美商史波薩公│一四三七八│書包、公事包│至九十九年│
│    │                  │司          │七        │、手提箱、手│十一月十五│
│    │                  │            │          │提袋、旅行袋│日止      │
│    │                  │            │          │、皮夾      │          │
│    │                  │            │          │            │          │
└──┴─────────┴──────┴─────┴──────┴─────┘
附表二：
┌───┬──────────────────┬─────────┐
│編號  │扣押物品名稱                        │數量              │
├───┼──────────────────┼─────────┤
│一    │印有仿冒LE SPORTSAC商標圖樣之手提包 │壹佰零陸個        │
├───┼──────────────────┼─────────┤
│二    │塑膠手提袋                          │壹萬壹仟柒佰個    │
├───┼──────────────────┼─────────┤
│三    │拉鍊頭                              │貳佰零捌個        │
├───┼──────────────────┼─────────┤
│四    │生產製造樣版目錄                    │捌張              │
├───┼──────────────────┼─────────┤
│五    │進出貨單                            │壹本              │
├───┼──────────────────┼─────────┤
│六    │電腦主機                            │壹台              │
├───┼──────────────────┼─────────┤
│七    │電腦螢幕                            │壹個              │
└───┴──────────────────┴─────────┘
以上正本證明與原本無異
如不服本判決，應於判決送達後十日內向本院提出上訴狀（應附
繕本），上訴於臺灣高等法院。
                                書記官　陳金鳳
中　　華　　民　　國　九十四　年　　十　　月　  三　　日
附錄本案論罪科刑法條全文：
商標法第八十二條：
明知為前條商品而販賣、意圖販賣而陳列、輸出或輸入者，處一
年以下有期徒刑、拘役或科或併科新臺幣五萬元以下罰金。
